# Встреча 13.03.2019 


## Повестка встречи
1. Курс == группа в терминах ами
2. Файлы:
    2. доступность
    3. миграции
    3. копирование
3. Права юзеров



## Список страниц:
1. Главная
2. Вход
3. Регистрация
4. Список дедлайнов
5. Страница курса/группы
6. Список курсов
7. Настройки профиля пользователя
8. Настройки (курса)
9. Создание дедлайна
10. Система инвайтов
11. Приглашение в курс


## Файлы:
1. Может ли петух (не залогиненный юзер) иметь доступ к файлам по ссылка
    2. Резолюция: только зарегистрированным, тем, кто имеет доступ к файлу
2. Миграции файлов:
    3. Резолюция: разрешаем шаринг файлов между курсами
4. Копирование:
    5. Резолюция: нет
6. Распределенные файлы:
    7. Обсудить с Денисом

    
## Самый главный вопрос встречи: курс == группа
Если курс не равен группе, то, например, есть две группы, которые ходят на один курс, и у них будет общий курс.

Если курс != гурппа, то есть курс, есть группа, есть для каждой в отдельности материал.
Дедлайны 

Иначе материал только в группу.

Резолюция: ???

## Инвайт линки

Резолюция: нужно сделать систему инвайт линков + возможно приглашение пользователя

## Уведомления

1. Заменяют объявления в каналах + пины в чатах
2. Подписка на события: новые домашки, материалы, дедлайны

## Резолюции:

(нулевой пункт). Мнение Дениса не учитывается
1. 
